臺灣臺南地方法院臺南簡易庭民事裁定
110年度南簡補字第300號
原      告  阿里實業有限公司

法定代理人  梁家源

被      告  陳清文
上列當事人間請求確認抵押權不存在等事件，本院裁定如下：
    主  文
本件訴訟之訴訟標的價額核定為新臺幣伍拾萬元。
原告應於收受本裁定送達後十日內補繳裁判費新臺幣伍仟肆佰元
，逾期不繳納，即駁回原告之訴。
    理  由
一、關於訴訟標的價額之核定部分： 
　㈠按以一訴主張數項標的者，其價額合併計算之。但所主張之
    數項標的互相競合或應為選擇者，其訴訟標的價額，應依其
    中價額最高者定之，民事訴訟法第77條之2第1項定有明文。
    倘原告主張之數項標的雖不相同，惟自經濟上觀之，其訴訟
    目的一致，不超出終局標的範圍，依上揭規定，訴訟標的價
    額應以其中價額最高者定之（最高法院107年度台抗字第917
    號裁定意旨參照）。次按，因債權之擔保涉訟，以所擔保之
    債權額為準；如供擔保之物其價額少於債權額時，以該物之
    價額為準，同法第77條之6亦有明文。而確認抵押權、抵押
    權所擔保之債權不存在，屬於同法第77條之6所定因債權之
    擔保涉訟（最高法院90年度台抗字第374號裁定意旨參照）
    。
　㈡查，本件原告提起本件訴訟，訴請確認同案被告方陳麗卿就
    被告所有、坐落臺南市○區○○段0000地號土地，應有部分三
    千五百七十四分之八百二十七（下稱系爭不動產）所設定之
    抵押權（下稱系爭抵押權）及系爭抵押權所擔保之債權不存
    在（按：原告對於同案被告方陳麗卿提起之訴，已由本院另
    以裁定駁回）。因系爭抵押權擔保之債權額為50萬元；而供
    擔保之物即系爭不動產之價額為99萬0,376元（計算式：56.
    84×75,300×827/3,574＝990,376，小數點以下四捨五入），
    有土地登記第一類謄本影本1份在卷可稽；供擔保之物之價
    額顯然高於所擔保之債權額，是依上開說明，本件訴訟訴訟
    標的之價額，自應以所擔保之債權額為準即50萬為準。準此
    ，本件訴訟訴訟標的之價額，核定為50萬元。
二、關於命補繳裁判費部分：
  ㈠按提起民事訴訟，應依民事訴訟法第1編第3章第2節之相關規
    定繳納裁判費，此為必須具備之程式。原告之訴，有起訴不
    合程式或不備其他要件者，法院應以裁定駁回之。但其情形
    可以補正者，審判長應定期間先命補正，民事訴訟法第249
    條第1項第6款定有明文。上開規定，於簡易訴訟程序準用之
    ，此參之同法第436條第2項之規定自明。
  ㈡查，本件原告起訴未據繳納裁判費，因本件訴訟之訴訟標的
    訴訟標的價額，核定為50萬元，應徵第一審裁判費5,400元
    ，為此，爰依民事訴訟法436條第2項準用同法第249條第1項
    但書之規定，限原告於收受本裁定送達後10日內向本院補繳
    上開裁判費，逾期不繳，即駁回原告之訴。
中    華    民    國   110    年    11    月    20    日
                  臺灣臺南地方法院臺南簡易庭
                          法  官  伍逸康
以上正本係照原本作成。　　　　　　　
如不服本裁定關於訴訟標的價額之核定，得於收受裁定正本後10
日內向本院提出抗告狀，並繳納抗告裁判費新臺幣1,000 元。　
中　　華　　民　　國　　110 　年　　12　　月　　20　　日
　　　　　　　　　　　　　書記官  康紀媛